# 关于净额法总额法确认收入

提问人：罗pd 时间：2021-07-30 08:05:07
公司是一家铸锭生产商，主营为自产产品销售，材料价格上涨或小规模竞争对手价格更低时，公司直接从竞争对手处购入成品销售给客户，由成品供应商直接发货至客户。现在有两种看法，一是以总额法确认收入，原因是外购成品与公司自产成品并无二致，并且客户并不知道也不关心收到的货物是公司生产还是外购，因此将外购成品视同自产成品进行账务处理；二是以净额法确认收入，原因是根据新收入准则主要代理人和责任人的判断依据，转让商品前是否获得商品控制权这一条，由于供应商直发，公司在转让商品前并未取得商品控制权，是代理人身份。
请教陈版和各位，实务中哪种看法更适当呢？

回答人：chenyiwei
如果能够自主选择是自产还是外购（包括在外购情形下选择供应商和谈判采购条件），且对最终客户承担首要责任的，则一般可能可以采用总额法，但在实务中也要考虑外购是经常性的还是偶发性的，以及外购的比例等问题。